【裁判字號】    97,交聲,802
【裁判日期】    970806
【裁判案由】    違反道路交通管理處罰條例聲明異議
【裁判全文】
臺灣士林地方法院交通事件裁定         97年度交聲字第802號
原處分機關  臺北市交通事件裁決所
異  議  人
即受處分人  乙○○
異  議  人  甲○○
上列受處分人因違反道路交通管理處罰條例案件，對於臺北市交
通事件裁決所於中華民國97年7 月4 日所為處分（原處分案號：
北市裁罰字第裁22-A05WR1302號），聲明異議，本院裁定如下：
    主  文
異議均駁回。
    理  由
一、按受處分人不服第8 條主管機關所為之處罰，得於接到裁決
    書之翌日起20日內，向管轄地方法院聲明異議，道路交通管
    理處罰條例第87條第1 項定有明文。次按交通法庭認聲明異
    議不合法律上之程式且無從補正者，應以裁定駁回之，道路
    交通案件處理辦法第18條前段亦有規定。又按汽車駕駛人在
    禁止臨時停車處所停車者，處新臺幣（下同）6 百元以上1
    千2 百元以下罰鍰，道路交通管理處罰條例第56條第1 項第
    1 款定有明文。而所謂禁止臨時停車處所，依道路交通標誌
    標線號誌設置規則第173 條規定，「網狀線」用以告示車輛
    駕駛人禁止在設置本標線之範圍內臨時停車。
二、原處分意旨略以：本件異議人即受處分人乙○○所有車牌11
    07-RM 號自用小客車於民國97年5 月24日下午1 時58分許，
    停放於臺北市○○路18-22 號對面劃設「網狀線」禁止臨時
    停車之路段，爰依道路交通管理處罰條例第56條第1 項第1
    款規定，處罰鍰900 元之事實，有原處分機關之移送書、原
    處分機關裁決處分之裁決書、臺北市政府警察局交通警察大
    隊97年6 月12日北市交大執字第09732530500 函及舉發採證
    照片3 紙在卷可憑，至為明確。
三、聲明異議意旨略以：異議人甲○○於97年5 月24日駕駛乙○
    ○所有車牌1107-RM 號自用小客車停放於臺北市○○路18-2
    2 號對面外車道，屬可以路邊停車之路段，該路段未劃設「
    黃色」、「紅色」實線，依道路交通標誌標線號誌設置規則
    第149 條第1 項第4 、5 目規定，屬可以路邊停車之路段，
    該路段外車道劃設「黃網線」不當等語。
四、經查：
  (一)本件異議人即受處分人乙○○所有車牌1107-RM 號自用小客
    車於97年5 月24日下午1 時58分許，停放於臺北市○○路18
    -22 號對面劃設「網狀線」禁止臨時停車路段之違規事實，
    業為上開受處分人所不爭執，且有現場採證照片3 幀附卷（
    參見本院卷第8 頁）可憑，應甚明確，足認上開自用小客車
    在該禁止臨時停車處所停車之事實堪以認定。而依道路交通
    標誌標線號誌設置規則所劃設之標線均係交通主管機關所為
    ，在未更動前，用路人均應遵守，以保持交通安全，尚不得
    自行主張劃設不當而不予遵守，自甚明確，是異議人即受處
    分人乙○○主張上開「黃網線」劃設不當云云，尚難採認。
  (二)按該車牌1107-RM 號自用小客車之所有人為異議人即受處分
    人乙○○，此有該車之行車執照影本1 紙附卷（參見本院卷
    第23頁）可憑，原舉發機關係以逕行舉發方式加以舉發，異
    議人即受處分人乙○○並未於舉發違反道路交通管理事件通
    知單上所示應到案日期告知應歸責之實際駕駛人，依道路交
    通管理處罰條例第85條之規定，推定受舉發之受處分人乙○
    ○有過失，應受違規事項之處罰。今原處分機關以受處分人
    乙○○所有上開自用小客車停放於臺北市○○路18-22 號對
    面劃設「網狀線」禁止臨時停車之路段，而依道路交通管理
    處罰條例第56條第1 項第1 款規定，裁處罰鍰900 元，自屬
    有據，此有原處分機關裁決書1 紙在卷可證，顯見本件交通
    事件之裁罰對象即受處分人為乙○○，並非本案之異議人甲
    ○○，而依上開條文所示，不服第8 條主管機關之處罰得向
    法院提起聲明異議之主體，僅限於受處分人，異議人甲○○
    既非屬本件交通事件之受處分人，其以自己之名義提起本件
    聲明異議，於法顯有未合，其異議之聲明不合法律上之程式
    ，亦無從命其補正，自應將其異議之聲明駁回。
  (三)再異議人即受處分人乙○○所有車牌1107-RM 號自用小客車
    於上揭時、地，確有停放於上開禁止臨時停車之「網狀線」
    上之事實，又無可得免責之情事，從而，原處分機關依道路
    交通管理處罰條例第56條第1 項第1 款及違反道路交通管理
    事件統一裁罰基準表規定，裁罰受處分人乙○○900 元罰鍰
    ，核無違誤，本件受處分人乙○○之異議亦無理由，自應將
    其異議之聲明駁回。
五、據上論斷，應依道路交通管理處罰條例第87條第2 項、道路
    交通案件處理辦法第19條，裁定如主文。
中    華    民    國    97    年    8     月    6     日
                  交通法庭法  官    雷雯華
以上正本證明與原本無異。
如不服本裁定應於送達後5 日內向本院提出抗告狀。
                          書記官    陳如玲
中    華    民    國    97    年    8     月    6     日


司法院資訊處製作；財團法人民間司法改革基金會備份。
